臺灣高等法院刑事判決　　　　　　　　　　　　　九十一年度上訴字第一八七六號
　　上　訴　人
　　即　被　告　　乙○○
　　共　　　同
　　指定辯護人　　本院甲○
右上訴人即被告因違反毒品危害防制條例案件，不服臺灣桃園地方法院九十年度訴字
第一三七七號，中華民國九十一年四月二十三日第一審判決（起訴案號：臺灣桃園地
方法院檢察署九十年度偵字第七０一三號、第七０四六號）提起上訴，本院判決如左
：
    主  文
上訴駁回。
    事  實
一、乙○○於民國（下同）八十九年間因違反毒品危害防制條例罪，經臺灣板橋地方
    法院判處有期徒刑四月確定，甫於八十九年十一月十八日（起訴書及原審判決書
    均記載為八日）執行完畢，猶不知悛悔，自出獄後，竟意圖販賣毒品，在桃園縣
    境內，持有大麻、安非他命、搖頭丸（ＭＤＭＡ）等第二級毒品，並於九十年二
    月中旬，經由丙○○之介紹而結識在臺逾期居留之印尼籍人ＪＯＫＯＳＵＳＡＮ
    ＴＯ後，以供給食、住之方式為代價，僱請與其有犯意聯絡之ＪＯＫＯＳＵＳＡ
    ＮＴＯ，在桃園縣桃園市○○路九八號九樓「戀之巢賓館」，分裝由其攜回供販
    賣之毒品。迄同年四月二十七日零時許，為警在上開賓館九二六號及九二八號房
    當場查獲，並扣得大麻煙捲二０三支（起訴書及扣押物品清單均記載為二０四支
    ，經送驗清點僅二０三支）、安非他命毛重二一‧一０公克（總淨重十八‧七六
    公克，取０‧五０公克鑑驗，驗餘淨重十八‧二六公克）、搖頭丸十四顆（起訴
    書記載為九十四顆；其中膚色藥丸二顆取一顆鑑驗剩一顆，鑑驗結果非屬毒品；
    其餘紅色藥丸八顆取三顆鑑驗剩五顆；灰色藥丸三顆取二顆鑑驗剩一顆；綠色藥
    丸一顆取部分鑑驗剩０‧二六公克）、電子秤一臺、分裝袋一百個、Ｊ０ＫＯＳ
    ＵＳＡＮＴＯ分裝記事簿一本、帳單一張、分裝瓢一支、行動電話手機二支及Ｋ
    他命（KETAMINE）八十五顆（原有九十九顆，取十四顆鑑驗剩八十五顆，鑑驗結
    果非當時列管之毒品）。
二、案經桃園縣警察局桃園分局報請臺灣桃園地方法院檢察署檢察官偵查起訴。
    理  由
一、訊據被告乙○○及ＪＯＫＯＳＵＳＡＮＴＯ二人，對其等於右揭時、地持有如事
    實欄所載之物品，為警查扣之事實，坦承不諱，惟均矢口否認有販賣毒品之意圖
    ，被告乙○○辯稱：其並未對ＪＯＫＯＳＵＳＡＮＴＯ提供食、宿，員警於其所
    居「戀之巢賓館」九二六號房內所查獲之安非他命，乃其與被告ＪＯＫＯＳＵＳ
    ＡＮＴＯ共同購買供己施用，電子秤係用以秤每次施用之數量，帳單為姓名、年
    籍均不詳綽號「阿強」之友人託其所書寫，其餘員警在上開賓館九二八號房所查
    獲之大麻煙捲等物品，則係被告ＪＯＫＯＳＵＳＡＮＴＯ所有云云；被告ＪＯＫ
    ＯＳＵＳＡＮＴＯ辯稱：除記事簿為其所有外，其餘物品均係被告乙○○所有，
    其未曾合資與被告乙○○共同購買安非他命，其僅幫被告乙○○分裝毒品而取得
    供給吃、住之代價，不知被告乙○○是否持供販賣云云。
二、經查，檢察官經將扣案之物品送請驗鑑結果：結晶物均含有甲基安非他命成分、
    煙捲均含有大麻成分、不明藥丸除二顆膚色藥丸外，均含有ＭＤＭＡ成分，有內
    政部警政署刑事警察局九十年八月二日刑鑑字第八八０四六號鑑驗通知書暨所附
    照片十三幀及法務部調查局鑑定通知書（編號【電腦條碼】000000000
    ）各一份附卷可憑，並有搜索扣押證明筆錄在卷及如事實欄所示物品扣案可稽。
    被告果係購買安非他命供己施用，則每次施用僅須挖出少許燻烘即可，無庸分裝
    成一大包（毛重十七‧一公克）、九小包（毛重共計四‧一公克），亦無庸購置
    精密電子秤自行秤量及備置偌多分裝袋，被告所辯顯與自行施用之常情不符。
三、次查，扣案之第二級毒品數量甚多，被告二人自陳曾施用安非他命及被告ＪＯＫ
    ＯＳＵＳＡＮＴＯ另自陳施用搖頭丸（ＭＤＭＡ）外，二人均未曾施用大麻煙捲
    ，雖乏證據足認被告乙○○係基於販賣營利之意圖而購入或於購入後確已出售營
    利，然綜觀上情，縱被告等二人有施用安非他命或搖頭丸（ＭＤＭＡ），然於被
    告乙○○購入本件查獲之第二級毒品後，被告乙○○應有變更原意，改意圖販賣
    該等第二級毒品，且為被告ＪＯＫＯＳＵＳＡＮＴＯ所明知。被告二人所辯，要
    屬飾卸之詞，均不足採信。本件事證明確，被告二人意圖販賣而持有第二級毒品
    之犯行，均堪予認定。
四、查安非他命、大麻及搖頭丸（ＭＤＭＡ）均屬毒品危害防制條例第二條第二項第
    二款所稱之第二級毒品。核被告乙○○及ＪＯＫＯＳＵＳＡＮＴＯ二人所為，均
    係犯毒品危害防制條例第五條第二項之意圖販賣而持有第二級毒品罪。被告於原
    持有第二級毒品行為之繼續中而變更犯意為意圖販賣而持有，前之持有行為應為
    後之意圖販賣而持有所吸收，不另論罪，被告以一行為同時持有三種第二級毒品
    ，為想像競合犯，應依刑法第五十五條規定從一重處斷。被告二人上開犯行，有
    犯意之聯絡及行為之分擔，應論以共同正犯。又被告乙○○於八十九年間因違反
    毒品危害防制條例罪，經臺灣板橋地方法院判處有期徒刑四月確定，於八十九年
    十一月十八日執行完畢之事實，有臺灣高等法院檢察署刑案紀錄簡覆表附卷可憑
    ，其於受有期徒刑之執行完畢後，五年以內再犯有期徒刑以上之本罪，為累犯，
    應依刑法第四十七條累犯之規定，加重其刑。
五、原審基此認定，援引刑事訴訟法第二百九十九條第一項前段、毒品危害防制條例
    第五條第二項、刑法第十一條前段、第二十八條、第四十七條等規定，經審酌被
    告乙○○及ＪＯＫＯＳＵＳＡＮＴＯ二人犯罪之動機、目的、手段、持有毒品之
    數量、所生危害及犯罪後之態度等一切情狀，分別量處有期徒刑六年、五年二月
    ；並以被告Ｊ０ＫＯＳＵＳＡＮＴＯ係逾期滯留在臺之印尼籍外國人，有護照影
    本在卷可按，應併依刑法第九十五條規定，諭知於刑之執行完畢或赦免後驅逐出
    境；另敘明扣案之第二級毒品大麻煙捲二百零三支、安非他命十包（驗餘淨重十
    八‧二六公克）、搖頭丸（ＭＤＭＡ）七顆（驗餘；含紅色藥丸五顆，淨重共一
    ‧四二公克；灰色藥丸一顆，淨重０‧三０公克；綠色藥丸一顆，驗餘淨重０‧
    二六公克），均應依毒品危害防制條例第十八條第一項前段規定沒收銷燬之。至
    其餘扣案之電子秤一個、分裝袋一百個、分裝瓢一支、記事簿一本、帳單一張及
    行動電話手機二支，經核與本件意圖販賣而持有毒品罪無涉；膚色藥丸一顆（其
    餘均已因鑑驗而耗用），經鑑驗結果非屬列管之毒品，均不予宣告沒收。又另扣
    案之Ｋ他命（KETAMINE），係於九十一年一月二十三日始經政府公告為第三級毒
    品予以管制，於被告犯罪時尚非屬管制之毒品，此部分扣案之Ｋ他命八十五顆（
    原扣得九十九顆，鑑定耗用十四顆）亦無據沒收，應由檢察官另行處理。經核其
    認事、用法及量刑，均無違誤，應予維持。被告提起上訴仍執前詞，空言否認犯
    罪，並指摘原判決之量刑過重，均無理由，應予駁回。
據上論斷，應依刑事訴訟法第三百六十八條，判決如主文。
本案經檢察官曾忠己到庭執行職務
中    華    民    國      九十一      年      九      月      十七      日
                              臺灣高等法院刑事第六庭
                                  審判長法  官  陳  春  秋
                                        法  官  高  明  哲
                                        法  官  王  麗  莉
右正本證明與原本無異。
如不服本判決應於收受送達後十日內向本院提出上訴書狀，其未敘述上訴之理由者並
得於提起上訴後十日內向本院補提理由書（均須按他造當事人之人數附繕本）。
                                        書記官  蘇  秋  
中    華    民    國      九十一      年      九      月      十七      日
附錄本判決論罪科刑法條全文
毒品危害防制條例第五條第二項：
意圖販賣而持有第二級毒品者，處五年以上有期徒刑，得併科新臺幣五百萬元以下罰
金。
